臺灣高雄地方法院刑事判決　　　　　　　94年度訴字第2511號
公　訴　人　臺灣高雄地方法院檢察署檢察官
被　　　告　甲○○
　　　　　　　　　　號
上列被告因違反毒品危害防制條例案件，經檢察官提起公訴（94
年度毒偵字第3877號）及移送併案審理（94年度毒偵字第5888號
），嗣因被告就被訴事實為有罪之陳述，經本院合議庭裁定由受
命法官獨任適用簡式審判程序審理，本院判決如下：
    主  文
甲○○連續施用第一級毒品，累犯，處有期徒刑壹年陸月，扣案
之第一級毒品海洛因拾伍包（均含包裝袋，合計淨重拾貳點捌壹
公克，空包裝重點陸肆公克）、海洛因殘渣袋貳個、殘留第一
級毒品海洛因及第二級毒品甲基安非他命之香煙貳支，均沒收銷
燬之；又連續施用第二級毒品，累犯，處有期徒刑壹年陸月，扣
案之第二級毒品甲基安非他命玖包（均含包裝袋，驗前毛重分別
為拾陸點柒公克、拾肆點玖公克、點壹公克、拾柒點肆公克、
點伍公克、點玖公克、壹點公克、壹點公克、柒點公
克，驗後毛重分別為拾陸點陸公克、拾肆點捌公克、公克、拾
柒點公克、點肆公克、點捌公克、壹點貳公克、壹點貳公
克、柒點貳公克）、殘留第一級毒品海洛因及第二級毒品甲基安
非他命之香煙貳支，均沒收銷燬之。應執行有期徒刑貳年拾月，
扣案之第一級毒品海洛因拾伍包（均含包裝袋，合計淨重拾貳點
捌壹公克，空包裝重點陸肆公克）、第二級毒品甲基安非他命
玖包（均含包裝袋，驗前毛重分別為拾陸點柒公克、拾肆點玖公
克、點壹公克、拾柒點肆公克、點伍公克、點玖公克、壹
點公克、壹點公克、柒點公克，驗後毛重分別為拾陸點陸
公克、拾肆點捌公克、公克、拾柒點公克、點肆公克、
點捌公克、壹點貳公克、壹點貳公克、柒點貳公克）、海洛因殘
渣袋貳個、殘留第一級毒品海洛因及第二級毒品甲基安非他命之
香煙貳支，均沒收銷燬之。
    事  實
一、甲○○前於民國88年間，因違反毒品危害防制條例案件，經
    臺灣高雄少年法院裁定送觀察、勒戒後，認無繼續施用毒品
    之傾向，由該院裁定不付審理；復於89年間，因違反毒品危
    害防制條例案件，經本院以89年度毒聲字第6979號裁定送觀
    察、勒戒後，認無繼續施用毒品之傾向，由臺灣高雄地方法
    院檢察署檢察官以89年度毒偵字第5311號為不起訴處分確定
    ；嗣於89年間，又因違反毒品危害防制條例案件，經本院以
    89年度毒聲字第9986號裁定令入戒治處所施以強制戒治1 年
    ，嗣因已屆滿3 月，其成效經評定為合格，無繼續戒治之必
    要，復經本院以90年度毒聲字第2709號裁定停止戒治，所餘
    戒治期間，付保護管束，甫於90年5 月18日因停止處分執行
    出監，嗣於90年12月21日保護管束期間屆滿視同強制戒治期
    滿，另經本院以90年度鳳簡字第258 號判處有期徒刑6 月確
    定，甫於91年10月31日因徒刑易科執畢出監，詎其於前開強
    制戒治執行完畢釋放後5 年內，仍不知悔悟，竟基於施用第
    一級毒品海洛因及第二級毒品甲基安非他命之概括犯意，自
    93 年11 月間某日起至94年7 月11日晚間10時止，每星期3
    、4 次，在高雄縣鳳山市○○○路229 巷12弄45之3 號居所
    ，連續以將海洛因摻在香煙內點燃後吸食之方式施用第一級
    毒品海洛因多次，另連續以將甲基安非他命置入玻璃吸食器
    內點燃而吸食含有第二級毒品甲基安非他命成分氣體的方式
    ，施用第二級毒品甲基安非他命多次，或連續以將第一級毒
    品海洛因及第二級毒品甲基安非他命摻雜在香煙內點燃後吸
    食之方式同時施用第一級毒品海洛因及第二級毒品甲基安非
    他命多次，嗣先於94年4 月9 日下午1 時許，為警在上開居
    所查獲，經其同意採集尿液送驗，呈嗎啡及甲基安非他命陽
    性反應，查悉上情，並扣得其所持有摻有第一級毒品海洛因
    及第二級毒品甲基安非他命之香煙2 支及海洛因殘渣袋2 個
    ，再於94年7 月12日下午5 時10分許，在高雄縣鳳山市○○
    路136 之3 號（快樂龍親子育樂廣場）旁，為警查獲，並在
    車牌號碼YMJ-221 號重機車內扣得其所有之第一級毒品海洛
    因15包（合計淨重12.81 公克，空包裝重3.64公克）、第二
    級毒品甲基安非他命9 包（驗前毛重分別為16.7公克、14.9
    公克、3.1 公克、17.4公克、3.5 公克、3.9 公克、1.3 公
    克、1.3 公克、7.3 公克，驗後毛重分別為16.6公克、14.8
    公克、3 公克、17.3公克、3.4 公克、3.8 公克、1.2 公克
    、1.2 公克、7.2 公克），經其同意採集尿液送驗，呈嗎啡
    及甲基安非他命陽性反應，始悉全情。
二、案經高雄縣政府警察局鳳山分局報請臺灣高雄地方法院檢察
    署檢察官偵查起訴，暨高雄市政府警察局苓雅分局報請臺灣
    高雄地方法院檢察署檢察官移送併案審理。
    理  由
一、按本案被告甲○○所犯係死刑、無期徒刑、最輕本刑為3 年
    以上有期徒刑以外之罪，其於準備程序就前揭被訴事實為有
    罪之陳述，經受命法官告知簡式審判程序之旨，並聽取其與
    公訴人之意見後，本院認無不得或不宜改依簡式審判程序進
    行之情事，依刑事訴訟法第273 條之1 第項、第284 條之1
    規定，裁定本案由受命法官獨任進行簡式審判程序，合先敘
    明。
二、上揭犯罪事實，業據被告於警詢、偵訊及本院審理時分別供
    認不諱，核與證人吳宇華於警詢、偵訊、證人王肇賢於警詢
    時證述之情節相符，並有扣案之香煙2 支、殘渣袋2 個、白
    粉15包、晶體9 包、查獲相片15張在卷足稽，且其先後經警
    採集尿液送檢驗結果，均呈嗎啡及甲基安非他命陽性反應，
    分別有臺灣檢驗科技股份有限公司94年4 月29日報告編號KＺ
    000000000000濫用藥物尿液檢驗報告、高雄市立凱旋醫院94
    年8 月1 日檢體標號F-94660 濫用藥物尿液檢驗報告各1 紙
    在卷可循。再者，為警於94年7 月12日查獲之白粉15包，經
    送法務部調查局檢驗結果，均含有第一級毒品海洛因成分，
    合計淨重12.81 公克、空包裝重3.64公克，此有法務部調查
    局94年9 月13日調科壹字第220020902 號鑑定通知書1 紙在
    卷可憑。又同日查獲之晶體9 包，經送高雄醫學大學附設中
    和紀念醫院檢驗結果，確呈甲基安非他命陽性反應，驗前毛
    重分別為16.7公克、14.9公克、3.1 公克、17.4公克、3.5
    公克、3.9 公克、1.3 公克、1.3 公克、7.3 公克，驗後毛
    重分別為16.6公克、14.8公克、3 公克、17.3公克、3.4 公
    克、3.8 公克、1.2 公克、1.2 公克、7.2 公克，此有高雄
    醫學大學附設中和紀念醫院94年10月25日報告編號0000-000
    、0000-000、0000-000、0000-000、0000-000、0000-000、
    0000-000、0000-000、0000 -000 檢驗報告附卷可考。而於
    94年4 月9 日查獲之香煙2 支，經送高雄醫學大學附設中和
    紀念醫院驗結果，呈第一級毒品海洛因及第二級甲基安非他
    命陽性反應，亦有該院94年5 月24日報告編號0000-000檢驗
    報告1 紙附卷可參，又同日查獲之殘渣袋2 個，經送高雄醫
    學大學附設中和紀念醫院驗結果，含有第一級毒品海洛因陽
    性反應，亦有該院94年5 月24日報告編號0000-000檢驗報告
    1 紙在卷可昭。雖被告為警於94年4 月9 日查獲時所採取之
    尿液，經送臺灣檢驗科技股份有限公司檢驗結果，呈鴉片類
    陰性反應，惟人體吸食海洛因經尿液排出之時間，依吸食量
    多寡、人體代謝功能、吸食者之年齡及性別有所差異，參諸
    醫學臨床實驗及根據英國藥學會出版之文獻IsolationandIn
    dentificatio n of Drugs 乙書第293 頁載明：海洛因經注
    射入人體後，在體內迅速水解成6- MonoacetyImor phi ne
    ，再緩緩繼續水解成嗎啡，然後再循嗎啡之代謝方式排出，
    同書第431 至～432 頁並載有：嗎啡經注射入人體後，約百
    分之50以上於8 小時內自尿中排出，至24小時排出約百分之
    90，但48小時後仍有微量可檢出等語。此外，按通常健康成
    人1 次注射嗎啡15公絲，而以現行採用蟻醛酸試液及鉬鋑銨
    酸試液檢檢驗其尿液時，注射後8 小時內所排尿液易於檢出
    ；8 小時至24小時，視其取尿時間及尿量多寡，可能檢出；
    至24小時以後所排之尿液，用上述方法已難檢出，亦據行政
    院衛生署藥物食品檢驗局73年11月30日（73）藥檢壹字第03
    0221號函釋在案，而被告於警詢時自白其係於94年4 月7 日
    晚間10時許施用第一級毒品海洛因，此有94年4 月9 日警詢
    筆錄在卷可參，其當次施用時間距採尿已逾24小時，其尿液
    中無海洛因代謝物嗎啡陽性反應，事屬當然。況前揭檢驗報
    告初步檢驗結果亦呈鴉片類陽性反應，參以被告被查獲時持
    有摻有第一級毒品海洛因及第二級毒品甲基安非他命之香煙
    2 支及海洛因殘渣袋2 個等情，則被告於94年4 月9 日經查
    獲時，自白自93年11月間起至同94年4 月7 日晚間10時許，
    施用第一級毒品海洛因部分之自白，核與事實相符，自堪採
    信。縱上事證，核均與被告自白相符，被告之自白足為論罪
    之依據，其犯行洵堪認定。
三、查被告前於88年間，因違反毒品危害防制條例案件，經臺灣
    高雄少年法院裁定送觀察、勒戒後，認無繼續施用毒品之傾
    向，由該院裁定不付審理；復於89年間，因違反毒品危害防
    制條例案件，經本院以89年度毒聲字第6979號裁定送觀察、
    勒戒後，認無繼續施用毒品之傾向，由臺灣高雄地方法院檢
    察署檢察官以89年度毒偵字第5311號為不起訴處分確定；嗣
    於89年間，又因違反毒品危害防制條例案件，經本院以89
    年度毒聲字第9986號裁定令入戒治處所施以強制戒治1 年，
    嗣因已屆滿3 月，其成效經評定為合格，無繼續戒治之必要
    ，復經本院以90年度毒聲字第2709號裁定停止戒治，所餘戒
    治期間，付保護管束，甫於90年5 月18日因停止處分執行出
    監，嗣於90年12月21日保護管束期間屆滿視同強制戒治期滿
    ，此有臺灣高等法院被告前案紀錄表1 份在卷可查，其於前
    案強制戒治執行完畢釋放後5 年內，再犯本案毒品危害防制
    條例第10條第1 項、第2 項之罪，犯罪事證明確，其所為顯
    與該條例第23條第2 項之規定相符，應予依法論科。
四、按海洛因、甲基安非他命分屬毒品危害防制條例第2 條第2
    項第1 、2 款所定之第一、二級毒品，均不得非法持有、施
    用，是核被告所為，係犯毒品危害防制條例第10條第1 項之
    施用第一級毒品罪及同條第2 項之施用第二級毒品罪。被告
    持有第一級毒品海洛因、第二級毒品甲基安非他命進而施用
    ，其持有海洛因、甲基安非他命之低度行為，應為施用之高
    度行為所吸收，均不另論罪。另按持有第一級毒品淨重達5
    公克以上者，持有第二級毒品淨重達10公克以上者，加重其
    刑至2 分之1 ，毒品危害防制條例第11條第4 項、行政院93
    年1 月7 日院臺法字第0930080551號令訂定之「轉讓持有毒
    品加重其刑之數量標準」固設有規定。查本案被告持有第一
    級毒品海洛因15包，合計淨重高達12.81 公克，持有第二級
    毒品甲基安非他命9 包，驗前毛重合計高達69.4公克，惟比
    較毒品危害防制條例第10條第1 項施用第一級毒品罪、第2
    項施用第二級毒品罪及第11條第1 項持有第一級毒品罪、第
    2 項持有第二級毒品罪，加重後之持有第一級毒品罪、持有
    第二級毒品罪之法定刑仍較施用第一級毒品罪、施用第二級
    毒品罪之法定刑為輕，尚不生重度法吸收輕度法之吸收關係
    ，自應論以施用第一級毒品罪及施用第二級毒品罪，附此敘
    明。又被告先後多次施用第一級毒品海洛因及甲基安非他命
    之行為，時間各自緊接，所犯係構成要件各自相同之罪，顯
    均係基於概括犯意反覆為之，均為連續犯，均應依法論以一
    罪，並加重其刑。其所犯上開2 罪間，犯意各別，行為亦殊
    ，應予分論併罰。至檢察官移送併案審理部分（94年度毒偵
    字第5888號），即被告自93年11月間起至94年7 月11日晚間
    10 時 止，施用第一級毒品海洛因及第二級毒品甲基安非他
    命之犯行，雖均未據起訴，惟與已起訴論罪科刑部分，各有
    連續犯之裁判上一罪關係，為起訴效力所及，既經查明，本
    院自得一併審究，附此敘明。又被告前於89年間，因違反毒
    品危害防制條例案件，經本院以90年度鳳簡字第258 號判處
    有期徒刑6 月確定，甫於91年10月31日因徒刑易科執畢出監
    ，此有臺灣高等法院被告前案紀錄表1 份在卷可參，其於有
    期徒刑執行完畢後5 年內，再犯本案有期徒刑以上之2 罪，
    均為累犯，應均依刑法第47條規定加重其刑，並依同法第70
    條規定遞加之。爰審酌被告施用毒品足以戕害身心健康，滋
    生其他犯罪，惡化社會治安，其屢經觀察、勒戒、強制戒治
    後，仍再度多次施用毒品，顯見其戒毒之意志不堅，自制力
    不佳，且被告持有第一級毒品海洛因15包，合計淨重高達
    12.81 公克，持有第二級毒品甲基安非他命9 包，驗前毛重
    合計高達69.4公克，所持有毒品數量鉅多，潛藏社會危害性
    甚高，應有入監矯治之必要，惟念及被告施用毒品，戕害己
    身，本質上屬於病患性行為，且其犯後均已坦承犯行，公訴
    人分別求處有期徒刑10月、6 月，顯然過輕等一切情狀，分
    別量處如主文所示之刑，並定其應執行刑，以示懲儆。
五、扣案之海洛因15包（合計淨重12.81 公克，空包裝重3.64公
    克），及甲基安非他命9 包（驗前毛重分別為16.7公克、14
    .9 公 克、3.1 公克、17.4公克、3.5 公克、3.9 公克、1.
    3 公克、1.3 公克、7.3 公克，驗後毛重分別為16.6公克、
    14.8公克、3 公克、17.3公克、3.4 公克、3.8 公克、1.2
    公克、1.2 公克、7.2 公克），均為查獲之第一級、第二級
    毒品，已如前述，又上開包裝袋因包覆海洛因、甲基安非他
    命，衡情顯難與毒品完全析離，均應依毒品危害防制條例第
    18條第1 項前段規定，併予宣告沒收銷燬之；至因鑑驗耗盡
    之海洛因及甲基安非他命既已滅失，自無庸再為沒收銷燬之
    諭知。又查獲之香煙2 支、殘渣袋2 個，經本院送驗結果，
    其中香煙2 支含有第一級毒品海洛因及第二級毒品甲基安分
    他命，殘渣袋2 個含有第一級毒品海洛因，業如前述，且客
    觀上難以析離，均應依毒品危害防制條例第18條第1 項前段
    規定，予以宣告沒收銷燬之。
六、至原公訴人起訴被告施用第一級毒品海洛因及第二級毒品甲
    基安非他命之時間，已經蒞庭公訴人當庭更正為自93年11月
    間起至94年7 月11日晚間10時止，本院基於檢察一體之原則
    ，自應就蒞庭公訴人更正後之犯罪事實加以審理，而無須就
    原起訴事實與本院認定事實有所不符之處另行加以說明，併
    此敘明。
據上論斷，應依刑事訴訟法第273 條之1 第1 項、第284 條之1
、第299 條第1 項前段，毒品危害防制條例第10條第1 項、第2
項、第18條第1 項前段，刑法第11條、第56條、第47條、第51條
第5 款、第9款，判決如主文。
本案經檢察官乙○○到庭執行職務。
中　　華　　民　　國　　94　　年　　11　　月　　30　　日
                  刑事第九庭    法　官  謝梨敏
以上正本證明與原本無異。
如不服本判決，應於判決送達後10日內，向本院提出上訴狀。
                                書記官  林志衡
中　　華　　民　　國　　94　　年　　11　　月　　30　　日
附錄本判決論罪之法條：
毒品危害防制條例第10條
施用第1級毒品者，處6月以上5年以下有期徒刑。
施用第2級毒品者，處3年以下有期徒刑。
